臺灣花蓮地方法院民事裁定　　　　　　 99年度消債清字第5號
聲　請　人　龔爾明
代　理　人　黃健弘律師
上列當事人因消費者債務清理事件聲請清算，本院裁定如下：
    主  文
債務人龔爾明自中華民國100年1月27日下午4時起開始清算程序
，並同時終止清算程序。
    理  由
一、按法院開始清算程序之裁定，應載明其年、月、日、時，並
    即時發生效力；債務人之財產不敷清償清算程序之費用時，
    法院應裁定開始清算程序，並同時終止清算程序，消費者債
    務清理條例第83條第1項、第85條第1項分別定有明文。
二、本件聲請人依消費者債務清理條例聲請清算，其陳述略以：
    聲請人目前負有債務總額新臺幣（下同） 1,268,470元，別
    無資產，前於民國（下同）95年間曾依金融主管機關協調成
    立之中華民國銀行公會會員辦理消費金融案件無擔保債務協
    商機制，與最大債權機構日盛國際商業銀行達成協商，每月
    還款 11,225元，聲請人一直正常繳款，惟於96年5月間，聲
    請人因心內膜炎，又併發顱內出血，接受二尖瓣置換開心手
    術，導致左半身無力，無法工作，並領有身心障礙手冊，全
    家之生計僅依賴聲請人及配偶、子女之殘障津貼和低收入戶
    津貼維持生活，然因聲請人有兩名子女受其扶養，其配偶亦
    領有身心殘障手冊且無工作收入，再聲請人名下並無任何財
    產，自斯時起聲請人無力負擔還款金額而毀諾，實係因疾病
    導致無法工作而無收入，致無力履行清償協議，顯屬非可歸
    責於聲請人致履行協議顯有重大困難；又聲請人未經法院裁
    定開始更生程序或許可和解或宣告破產，爰向本院聲請清算
    等語。並提出財產及收入狀況說明書、債權人清冊、財團法
    人金融聯合徵信中心當事人查詢個人資料信用報告回覆書、
    財團法人臺灣基督教門諾會醫院99年11月17日診斷證明書、
    戶籍謄本、國民身分證、殘障手冊、花蓮縣光復鄉低收入戶
    證明書、財政部臺灣省北區國稅局綜合所得稅各類所得資料
    清單、財政部臺灣省北區國稅局財產歸屬資料清單、存摺等
    影本為證。
三、經查，聲請人主張之上開事實，業據提出財產及收入狀況說
    明書、債權人清冊、財團法人金融聯合徵信中心當事人查詢
    個人資料信用報告回覆書、財團法人臺灣基督教門諾會醫院
    99年11月17日診斷證明書、戶籍謄本、國民身分證、殘障手
    冊、花蓮縣光復鄉低收入戶證明書、財政部臺灣省北區國稅
    局綜合所得稅各類所得資料清單、財政部臺灣省北區國稅局
    財產歸屬資料清單、存摺等影本為證，經核屬實，其主張自
    堪信為真實，而本件又查無聲請人有消費者債務清理條例第
    6條第3項、第8條或第82條第2項所定應駁回清算聲請之事由
    存在，則聲請人聲請清算，為有依據，應予准許。次查，聲
    請人於 96年5月16日因心內膜炎住院接受治療，住院期間又
    併發顱內出血，於 96年7月10日轉院至新光醫院接受二尖瓣
    置換開心手術，此有財團法人臺灣基督教門諾會醫院99年11
    月17日診斷證明書影本在卷可稽（見本院卷第18頁），堪屬
    真實。聲請人因前開情事無法工作而無收入，其配偶亦領有
    身心障礙手冊，無工作收入，此有財政部臺灣省北區國稅局
    綜合所得稅各類所得資料清單、財政部臺灣省北區國稅局財
    產歸屬資料清單在卷可稽 （見本院卷第33-38頁），一家收
    入來源僅為每月所領取之殘障津貼及低收入戶津貼共15,400
    元，尚有兩名未成年子女受其扶養，經參酌行政院主計處公
    告之97、98年度最低生活費用（以每年家庭收支調查，計算
    平均每人每月消費支出之 60%作為最低生活費），台灣省平
    均每人每月最低生活費支出為 9,829元，故聲請人一家所請
    領之殘障津貼及低收入戶津貼之收入尚不足敷支應其每月之
    基本生活費用，遑論清償債務。本件聲請人於債務清償方案
    協商成立後，始生上開變更之情事且係因不可歸責於己之事
    由致履行顯有重大困難。再者，聲請人及配偶並無其他財產
    ，而其債權人有日盛國際商業銀行等 3家金融機構，債務總
    額為 1,268,470元，堪認債務人之財產應不敷清償清算程序
    之費用，爰依首揭規定裁定開始本件清算程序，並同時終止
    清算程序。
中    華    民    國   100    年    1     月    27    日
                      臺灣花蓮地方法院民事庭
                          法      官  沈士亮
上為正本係照原本作成
開始清算程序之裁定不得抗告，如不服同時終止清算程序之裁定
，應於裁定送達後10日內，以書狀向本院提出抗告，並繳納抗告
費新臺幣1千元。
中    華    民    國   100    年    1     月    27    日
                          法院書記官  杜依玹